nl: Kunst en entertainment > Hobby's en creatieve vaardigheden > Muziekinstrumenten > Percussie > Handpercussie-instrumenten > Vibraslaps: Jawbones; Kleppers
fi: Taide ja viihde > Harrastukset ja taiteet > Soittimet > Perkussiot > Käsiperkussiot > Vibra-Slapit: Leukaluusoittimet; Kalistimet
da: Kunst og underholdning > Hobby og håndarbejde > Musikinstrumenter > Perkussion > Håndpercussion > Vibraslap (æselkæber): Jawbones; Slapsticks
ja: 芸術・エンターテイメント > 趣味・コレクション > 楽器 > パーカッション > ハンドパーカッション > ヴィブラスラップ: キハーダ; スラップスティック
th: ศิลปะและความบันเทิง > งานอดิเรกและศิลปะสร้างสรรค์ > เครื่องดนตรี > การเจาะแบบกระแทก > เครื่องเคาะจังหวะด้วยมือ > ไวบราสแลพ: จอว์โบน; สแลพสติ๊ก
sk-SK: Umenie a zábava > Záľuby a tvorivé dielne > Hudobné nástroje > Perkusie > Ručné perkusie > Vibraslapy: Perkusové čeľuste; Slapsticky
hu: Művészet és szórakoztatás > Hobbik és kreatív művészet > Hangszerek > Ütőhangszerek > Kézi ütőhangszerek > Vibraslapok: Quijadák; Slapstickek
ro-RO: Artă și divertisment > Hobby-uri și artă > Instrumente muzicale > Percuție > Percuție manuală > Vibraslap: Jawbone; Slapstick
tr: Sanat ve Eğlence > Hobiler ve Sanatsal Çalışmalar > Müzik Aletleri > Perküsyon > El Perküsyonu > Vibraslaplar: Jawbone; Slapstick
es: Arte y ocio > Hobbies y artes creativas > Instrumentos musicales > Instrumentos de percusión > Percusión de mano > Vibraslaps: Quijadas; Látigos
it: Arte e svago > Hobby e arti creative > Strumenti musicali > A percussione > Percussioni a mano > Vibraslap: Jawbones; Slapstick
vi: Nghệ thuật và giải trí > Sở thích và nghệ thuật sáng tạo > Nhạc cụ > Bộ gõ > Bộ nhạc gõ đánh tay > Bộ gõ vibraslap: Xương hàm; Que gõ slapstick
cs: Umění a zábava > Hobby, hudba a výtvarné umění > Hudební nástroje > Bicí nástroje > Ruční perkuse > Vibraslapy: Jawbone; Slapstick
el: Τέχνες & Ψυχαγωγία > Χόμπι & Δημιουργικές Τέχνες > Μουσικά όργανα > Κρουστά όργανα > Κρουστά χειρός > Vibraslaps: Jawbones; Slapsticks
de: Kunst & Unterhaltung > Hobby & Kunst > Musikinstrumente > Schlagbohren > Handperkussionsinstrumente > Vibraslaps: Quijada; Slapsticks
hr-HR: Umjetnost i zabava > Hobiji i kreativne umjetnosti > Glazbala > Udaraljke > Ručne udaraljke > Vibraslapovi: Quijade; Slapstickovi
pt-PT: Artes e lazer > Passatempos e artes criativas > Instrumentos musicais > Percussão > Percussão acústica > Vibraslaps: Quijadas; Slapsticks
pt-BR: Artes e entretenimento > Hobbies e artes > Instrumentos musicais > Percussão > Instrumentos de percussão de mão > Vibraslaps: Quijadas; Claques
bg-BG: Изкуства и развлечения > Хобита и творчески изкуства > Музикални инструменти > Перкусии > Ръчни перкусии > Вибраслапи: Челюсти; Камшик
nb: Kunst og underholdning > Hobby og kreativitet > Musikkinstrumenter > Perkusjon > Håndperkusjon > Vibraslaps: Jawbones; Slapsticks
sv: Konst och underhållning > Hobby och skapande > Musikinstrument > Slagverk > Handhållna slaginstrument > Vibraslaps: Jawbones; Slapsticks
zh-CN: 艺术与娱乐 > 爱好/艺术创作 > 乐器 > 打击乐器 > 手动打击乐器 > 颤音叉: 卓棒; 乐鞭
pl: Sztuka i rozrywka > Hobby i sztuki piękne > Instrumenty muzyczne > Perkusja > Ręczne instrumenty perkusyjne > Vibraslapy: Ośla szczęka; Packi
fr: Arts et loisirs > Loisirs et arts créatifs > Instruments de musique > Percussions > Percussions à main > Vibraslaps: Quijadas; Slapsticks
ko: 아트/엔터테인먼트 > 취미/예술 > 악기 > 퍼커션 > 손 타악기 > 비브라슬랩: 퀴야다; 슬랩스틱
sl-SI: Kultura in zabava > Hobiji in ustvarjalne umetnosti > Glasbila > Tolkala > Ročna tolkala > Vibraslap: Čeljustnice; Slapstick
zh-TW: 藝術/娛樂 > 嗜好和創作藝術 > 樂器 > 打擊樂器 > 手擊樂器 > 震盪器: 顎骨; 樂鞭
lt-LT: Menai ir pramogos > Hobiai ir menai > Muzikos instrumentai > Mušamieji > Rankiniai mušamieji instrumentai > Vibraslapai: Kichados; Klaperiai
en: Arts & Entertainment > Hobbies & Creative Arts > Musical Instruments > Percussion > Hand Percussion > Vibraslaps: Jawbones; Slapsticks
ru: Искусство и развлечения > Хобби и творчество > Музыкальные инструменты > Ударные инструменты > Ручная перкуссия > Вибраслэпы: Джавбоны; Хлопушки